臺灣板橋地方法院刑事判決　　　　　　　95年度矚訴字第11號
公　訴　人　臺灣板橋地方法院檢察署檢察官
被　　　告　甲○○
指定辯護人　本院公設辯護人　戊○○
被　　　告　丁○○
選任辯護人　陳明律師
　　　　　　陳佳瑤律師
　　　　　　陳筱屏律師
被　　　告　己○○
選任辯護人　林賢宗律師
上列被告等因貪污等案件，經檢察官提起公訴（95年度偵字第14
177 、21389 、21411 、27412 、27413 號），本院判決如下：
    主  文
甲○○連續依據法令從事公務之人員，對於違背職務之行為，收
受賄賂，處有期徒刑貳年，緩刑伍年，褫奪公權貳年。附表一編
號八所示之物沒收。
丁○○、己○○無罪。
    事  實
一、緣乙○○係址設臺北縣樹林市○○路116 之6 號「悅玲瓏茶
    藝館」（以下簡稱為「悅玲瓏」）店家之實際負責人，「悅
    玲瓏」並無營利事業登記，亦無有女陪侍執照，惟「悅玲瓏
    」實際經營方式乃有女陪侍，且有僱用越南籍女子陪侍坐檯
    非法打工之情形。嗣於民國95年5 月5 日經警執行搜索，在
    「悅玲瓏」店內查獲陪侍女子癸○○、子○○○、丑○○○
    、寅○○、卯○○等人在場。
二、甲○○是臺北縣政府警察局樹林分局三多派出所擔任管區警
    員，於擔任前開警職期間，負責取締、查處臺北縣樹林市警
    勤區內違法色情行業之業務，並須配合縣警局執行取締色情
    行業，或外籍人士非法打工，同時支援縣政府稽查違規八大
    行業，係有調查職務依法令從事公務之人。而「悅玲瓏」位
    於樹林分局三多派出所警員甲○○之管區內，乙○○因其經
    營之「悅玲瓏」並無營利事業登記，亦無有女陪侍執照，但
    實際乃從事有女陪侍之服務，並有越南籍女子非法打工之情
    形，竟為圖得免予裁罰及繼續違規經營有女陪侍之不法利益
    ，避免被警查獲，欲交付賄賂予執掌相關業務之公務員，乃
    透過壬○○（另行審結）介紹，於94年9 、10月間，在臺北
    縣板橋市之林家花園附近某薑母鴨店，認識甲○○（乙○○
    行賄部分另行審結），甲○○明知「悅玲瓏」並無營利事業
    登記，亦無有女陪侍執照，惟「悅玲瓏」實際經營方式乃有
    女陪侍，且有僱用越南籍女子陪侍服務，亦明知其職掌須配
    合縣警局執行取締色情行業及外籍人士非法打工，同時支援
    縣政府稽查違規八大行業，乃竟基於違背職務收受賄賂之概
    括犯意，於94年11月起至95年4 月止，與乙○○約定於每月
    5 日，按月收取乙○○交付賄款3 萬元，共計6 次，總共18
    0,000 元。乙○○、甲○○約定交付賄款地點不定，有由甲○○至上開「悅玲瓏」店內、或至乙○○開設位於臺北縣三
    重市重新橋下之紫蝴碟流行茶坊向乙○○收取賄款，或由乙○○或其女友丙○○至臺北縣樹林市○○路610 號的檳榔攤
    ，將賄款交付予甲○○之女友辰○○，再由辰○○將賄款轉
    交予甲○○，而賄款均裝入牛皮紙袋或薪資袋內，其上寫「
    王太太」、「陳太太」等三個姓氏，及「會錢」之掩護方式
    交付。而其中於94年12月份，因樹林市發生「九龍興」越南
    籍女子一案，經媒體報導，樹林地區警方產生壓力，因「悅
    玲瓏」堅持聘僱越南籍女子坐檯，且關著門在內營業，讓警
    方無法順利臨檢，甲○○遂將94年12月份的賄款3 萬元退還
    乙○○，惟乙○○為求心安，數日後仍再度交付賄款3 萬元
    予甲○○，甲○○仍收受之。
三、又乙○○因為有女陪侍方式招攬男客前往消費，惟其經營之
    「悅玲瓏」並無有女陪侍執照及有聘僱越南籍女子坐檯非法
    打工之情形，為免遭警查獲，乃亟思事先獲知警局之擴大臨
    檢之時間，俾事先告知店內人員防範而得於臨檢時暫時停止
    有女陪侍之服務，甲○○遂基於洩漏國防以外秘密之概括犯
    意，先後2 次將其職務上得知之擴大臨檢時間洩漏予乙○○
    ，甲○○遂以如附表一編號8 所示之行動電話撥打予乙○○
    之0000000000號行動電話，先於94年10月5 日洩露擴大臨檢
    日期（94年10月5 、7 、14、21、25日）予乙○○，復於95
    年4 月6 日再洩露擴大臨檢日期為同月6 、17、21、26日予
    乙○○。又「悅玲瓏」關著門營業，待客人來店再行開門，
    於95年1 月30日2 時許，因警方於「悅玲瓏」店門前設置路
    檢點，乙○○並電請甲○○協助移動路檢點，以供店內客人
    出入，甲○○遂以如附表一編號8 所示之電話，請不知情之
    巳○○、午○○執勤警員移動路檢點。嗣於95年5 月5 日於
    臺北縣樹林市○○街70巷8 號2 樓甲○○住處內起出如附表
    一所示之物。
四、案經法務部調查局北部地區機動工作組移請臺灣板橋地方法
    院檢察署檢察官偵查起訴。
    理  由
甲、被告甲○○部分：
壹、證據能力：
    按被告以外之人於審判外之陳述，雖不符前4 條之規定，而
    經當事人於審判程序同意作為證據，法院審酌該言詞陳述或
    書面陳述作成時之情況，認為適當者，亦得為證據。當事人
    或辯護人於法院調查證據時，知有第159 條第1 項不得為證
    據之情形，而未於言詞辯論終結前聲明異議者，視為有前項
    之同意。刑事訴訟法第159 條之5 定有明文。本案被告甲○○及其辯護人於本院審理時對於檢察官所提各項證據方法之
    證據能力均表示「沒意見」，且本案言詞辯論終結前，被告
    並未爭執被告以外之人於審判外之言詞及書面陳述，無證據
    能力，揆諸上開規定，應認被告甲○○及其辯護人已同意上
    開各該證據方法得作為證據，而本院審酌上開各該證據均非
    非法取得之證據，並無證據力明顯過低之情形，復經本院於
    審判期日就上開證據依法進行調查、辯論，依法自有證據能
    力，合先敘明。
貳、得心證之理由：
一、訊據被告甲○○對於上揭時間、地點，以違背職務之行為，
    每月向證人乙○○收取賄款3 萬元，前後共6 次，計18萬元
    ，及有2 次洩露擴大臨檢日期予證人乙○○，並協助移動路
    檢點等情，於偵查及本院審理時均供認不諱（95年度偵字第
    14177 號卷一偵查卷第15至17反、第69至77反頁、第183 至
    186 反、第202 至205 頁、第214 至221 頁、第224 至235
    ，95年度偵字第14177 號卷三第94至96頁，95年度偵字第14
    177 號卷四第114 至115 頁，95年度偵字第21389 號卷二偵
    查卷第131 至136 頁，95年度偵字第21389 號卷三第98至10
    6 頁），核與證人乙○○、丙○○、辰○○、午○○、巳○○證述情節相符（95年度偵字第14177 號卷一偵查卷第95至
    106 、129 至135 、第164 至168 頁，95年度偵字第14177
    號卷四偵查卷第51至55、第59至65頁，第107 至108 、第11
    1 至115 頁，95年度偵字第14177 號卷一偵查卷第第3 至4
    反、第6 至8 頁、第41至48頁），並有扣案之筆記本、電腦
    隨身碟、及由電腦隨身碟資料中列印出之資料5 頁、臺北縣
    政府警察局樹林分局三多派出所勤務分配表、通聯譯文等可
    資佐證（95偵14177 號卷一偵查卷第25至26頁、第196 頁、
    95年度聲搜字第27號偵查卷第73、102 、67、69、72、97至
    99、101 至102 ，95年度聲搜字第60號偵查卷第5 頁反面）
    ，又「悅玲瓏」並無營利事業登記，亦無有女陪侍執照，惟
    「悅玲瓏」實際經營方式乃有女陪侍，且有僱用越南籍女子
    陪侍坐檯非法打工之情形，此經證人乙○○、丙○○證述無
    訛（95年度偵字第14177 號卷一偵查卷第129 頁反面，94他
    字第4810號卷二偵查卷第133 頁），並有陪侍女子即證人癸○○、子○○○、丑○○○、寅○○、卯○○等人證稱屬實
    （95年度偵字21389 號卷一偵查卷第48頁反面、第50頁反面
    、第51、61頁）。被告甲○○既明知「悅玲瓏」並無營利事
    業登記，亦無有女陪侍執照，惟「悅玲瓏」實際經營方式乃
    有女陪侍，且有僱用越南籍女子陪侍坐檯非法打工之情形，
    且明知其職掌並須配合縣警局執行取締色情行業，同時支援
    縣政府稽查違規八大行業，其竟以職務上應作為而不作為，
    即以其未來具有義務違反性之職務行為為藉口，而向證人乙○○顯示其可賄賂性，並收取「悅玲瓏」業者即證人乙○○
    賄款，其對於職務行為之義務違反性，以及賄賂與其職務行
    為之對價關係均應有認識，是被告有違背職務收受賄賂之故
    意甚明。至被告雖辯稱：於收得94年11月份賄款3 萬元，伊
    將其中2 萬元在三多派出所交給丁○○，丁○○於翌日再交
    付5 千元予伊，向伊稱此為伊的走路工；伊於94年11月份另
    交付己○○1 萬元賄款；於94年12月份，伊取得第2 次賄款
    3 萬元，丁○○因樹林市發生「九龍興」越南籍女子一案，
    經媒體報導，樹林地區警方產生壓力，丁○○向伊言明，因
    「悅玲瓏」堅持聘僱越南籍女子坐檯，且關著門在內營業，
    不配合，讓警方無法順利臨檢，而拒收賄款，伊遂將94年12
    月份3 萬元賄款退還乙○○，惟乙○○為求心安，數日後仍
    再度交付賄款3 萬元予伊，伊仍收受之，而從3 萬元中再送
    1 萬元賄款予己○○，另因丁○○已為前述堅決表態，伊未
    再送賄款予丁○○；嗣因己○○於95年1 月份調離一組，伊
    未再轉交賄款予己○○。伊前後共收取賄款18萬元，其中2
    萬由己○○取得，1 萬5 千元由丁○○取得，伊實際取得14
    萬5 千元賄款云云，然查，依下述被告丁○○及己○○部分
    得心證之理由論述（詳如下述），被告甲○○此部分所辯，
    不足採信，綜上所述，本案事證明確，被告甲○○違背職務
    行為受賄犯行，應堪認定。
二、論罪科刑：
（一）嗣於被告甲○○行為後，刑法施行法已於95年6 月14日增
      訂該法第1 條之1 規定，並自95年7 月1 日施行，其中刑
      法第55條後段關於牽連犯之規定、第56條關於連續犯之規
      定，均已於94年2 月2 日修正公布，並同自95年7 月1 日
      施行。按同於95年7 月1 日修正施行之刑法第2 條規定，
      乃係關於新舊法比較適用之準據法，其本身無關行為可罰
      性要件之變更，故於95年7 月1 日前揭法律修正施行後，
      如有涉及比較新舊法之問題，即應逕依修正後刑法第2 條
      第1 項規定，為「從舊從輕」之比較（參見最高法院95年
      度第8 次刑事庭會議決議意旨）。茲分述如下：
    1.按修正後刑法第10條第2 項所稱公務員，包括同項第1 款
      之職務公務員及第2 款之受託公務員，因舊法之規定已有
      變更，本件因新法施行後，涉及公務員定義之變更，依新
      法第2 條第1 項之規定，比較新舊法結果，新法並未有利
      於被告，自應適用行為時之修正前法律。
    2.修正後刑法第56條連續犯之規定已刪除，原可依裁判上一
      罪論處之連續犯等數個犯罪行為，應予數罪併罰，此刪除
      雖非犯罪構成要件之變更，但顯已影響行為人刑罰之法律
      效果，自屬法律變更，依新法第2 條第1 項規定，比較新
      舊法結果，仍應適用較有利於被告甲○○之行為時法律即
      舊法論以連續犯。
    3.修正後刑法第55條規定，業已廢除牽連犯之規定。故犯一
      罪而其方法或結果之行為犯他罪名者，依修正前刑法第55
      條後段規定，認屬牽連犯，應從一重處斷；但依修正後刑
      法第55條規定，則已無牽連犯可資適用，即應將各該犯行
      以數罪併合處罰。是以適用修正前關於牽連犯之規定，自
      係較為有利。
    4.修正前刑法第37條第2 項規定對宣告6 月以上有期徒刑者
      ，法院可依其裁量，宣告有期褫奪公權，惟修正後37條第
      2 項，則規定宣告1 年以上有期徒刑，始由法院宣告有期
      褫奪公權，是以適用修正後之規定自係較有利於被告甲○○，惟本件無論依修正前或修正後之規定，被告甲○○均
      符合宣告有期褫奪公權。
    5.故經綜其全部罪刑之結果而為比較，以舊刑法有利於被告
      甲○○，自應依刑法第2 條第1 項前段之規定，適用有利
      於行為人之舊刑法。
（二）按警察勤務所規定之臨檢，係指於公共場所或指定處所、
      路段，由服勤人員擔任臨場檢查或路檢，執行取締、盤查
      及有關法令賦予之勤務（警察勤務條例第11條第3款 參照
      ），為免臨檢目標知悉消息，預作準備以逃避取締，無法
      達成查緝不法之臨檢效果，關於臨檢計劃之有無實施、及
      其臨檢之目標、時段等內容自均應予以保密，屬中華民國
      國防以外應秘密之消息。
（三）核被告甲○○所為，係犯有貪污治罪條例第4 條第1 項第
      5 款之違背職務收受賄賂罪，及刑法第132 條第1 項之公
      務員洩漏國防以外應秘密之消息罪。被告甲○○先後多次
      收賄及洩漏祕密犯行，均時間緊接，犯罪構成要件相同，
      顯係出於概括犯意反覆為之，均為連續犯，均應依修正前
      刑法第56條規定各論以一罪，並加重其刑。被告所犯上開
      二罪，有方法結果之牽連關係，為牽連犯，應一重違背職
      務收受賄賂罪處斷。另被告為職司調查工作之司法人員依
      貪污治罪條例第7 條之規定，應遞加重其刑。又被告甲○○於本案偵查及審判中就前開違背職務收受賄賂之犯行均
      自白不諱，並自動繳交全部所得財物，應依貪污治罪條例
      第8 條第2 項規定減輕其刑，並依法先加後減之。復按犯
      刑事案件被告，於偵查中供述與該案情有重要關係之待證
      事項或其他共犯之犯罪事證，因而使檢察官得以追訴該案
      之其他共犯者，以經檢察官事先同意者為限，就其因供述
      所涉之犯罪，減輕或免除其刑。此證人保護法第14條第1
      項亦有明文。查被告甲○○於95年7 月11日於調查員偵訊
      時，表示希望檢察官以證人保護法第14條規定，其願將涉
      及受賄之案情全部供出，檢察官即同意其適用證人保護法
      第14條規定，並於該日即由台北縣調查站訊問中，供出全
      部如何轉交賄款予其他警員之犯罪事證，此有該日調查局
      筆錄及偵查筆錄在卷可稽（詳95年度偵字第14177 號偵查
      卷卷一，第183 、203 頁），而檢察官確依此得以追訴本
      案共犯之被告丁○○、己○○等人，是被告甲○○符合證
      人保護法第14條第1 項規定，而應適用該規定遞減輕其刑
      。並依法先加後減之。爰審酌被告甲○○為臺北縣政府警
      察局樹林分局三多派出所警員，承辦轄內八大行業稽查、
      取締工作，被告係依法令從事公務之人，不思廉潔自取，
      竟收受賄賂違背職務，嚴重敗壞公務員風紀及本件被告所
      收受之賄賂金額；暨考量被告之品性、智識程度、犯罪後
      坦承犯行態度良好，頗有悔意等一切情狀，量處如主文所
      示之刑，並依同條例第17條規定諭知褫奪公權。又被告甲○○前未曾受有期徒刑以上刑之宣告，因一時失慮，偶罹
      刑典，事後已坦承犯行，深具悔意，經此刑之宣告後，應
      知警惕而無再犯之虞，本院因認暫不執行其刑為當，予以
      宣告緩刑5 年，用啟自新（惟刑法規範發生變更時，檢討
      跨越新舊法之適用關係，判斷基準應在其所規範之對象，
      而非全然繫於行為時與否。於宣告緩刑，應就被告有無再
      犯之虞，及能否由於刑罰之宣告而策其自新等，加以審酌
      ，與被告之犯罪情節，並無必然關係，最高法院95年台上
      字第4118號判決意旨已有指明，故緩刑之宣告與被告之犯
      罪行為無涉，職此，緩刑規定之變更，其適用關係乃以案
      件在裁判時為準，並非以行為時為準，最高法院95年5 月
      23日刑事庭第8 次會議決議，認縱犯罪在新法施行前，緩
      刑之宣告，仍應適用新法第74條之規定，其理應即在此。
      ）至被告甲○○犯罪所得財物180,000 萬元，因已繳納國
      庫，有匯款單1 紙可憑（95年度偵字第21389 號卷三偵查
      卷第110 頁），爰不再諭知追繳沒收。
（三）扣案如附表一編號8 所示之物，為被告甲○○所有供聯絡
      證人乙○○擴大臨檢之日子及電請證人巳○○及午○○移
      動臨檢點所用之電話，此經被告甲○○供承在卷（見94年
      度他字第4810偵查卷二偵查卷第37至38頁），且有通聯譯
      文可憑（同上偵查卷第43反、44頁、第60頁，及95年度聲
      搜字第26號偵查卷第136 至138 頁），為供犯罪所用之物
      ，爰依法宣告沒收。至附表一編號1 至7 所示之物，雖為
      被告甲○○所有，惟無證據顯示為供犯罪所用或因犯罪所
      得之物，爰均不宣告沒收。
乙、被告丁○○、己○○部分：
壹、證據能力：
一、被告丁○○部分：
（一）辯護人為被告丁○○辯稱：證人甲○○與乙○○於調查局
      之筆錄，為審判外之陳述，應無證據能力，二人於檢察官
      前之陳述，未經被告對質詰問，依釋字第384 、582 號，
      應無證據能力云云。查證人甲○○與乙○○於調查局之筆
      錄，固為審判外之陳述，應無證據能力。至於檢察官前之
      陳述，按檢察官職司追訴犯罪，就審判程序之訴訟構造而
      言，檢察官係屬與被告相對立之當事人一方，偵查中對被
      告以外之人所為之偵查筆錄，或被告以外之人向檢察官所
      提之書面陳述，性質上均屬傳聞證據。自理論上言，如未
      予被告反對詰問、適當辯解之機會，一律准其為證據，似
      有違當事人進行主意之精神，對被告之防禦權亦有妨礙；
      然而現階段刑事訴訟法規定檢察官代表國家偵查犯罪、實
      施公訴，必須對於被告之犯罪事實負舉證之責，依法其有
      訊問被告、證人及鑑定人之權，證人，鑑定人且須具結，
      而實務運作時，偵查中檢察官向被告以外之人所取得之陳
      述，原則上均能遵守法律規定，不致違法取供，其可信度
      極高，為兼顧理論與實務，乃於修正刑事訴訟法時，增列
      第159 條之1 第2 項，明定被告以外之人（含被害人、證
      人等）於偵查中向檢察官所為之陳述，除顯有不可信之情
      況者外，得為證據。經查，本件證人乙○○及甲○○於檢
      察官訊問時，檢察官已命其等各為被告丁○○之證人而具
      結，且渠等於偵查中之證詞與在轉為污點證人後調查局之
      訊問筆錄並無不符之處，且查二人之證詞並無違法取證或
      證明力顯然過低之情事，依其2 人陳述作成時之狀況，並
      無顯不可信之情形，自均得為證據。
（二）另辯護人為被告丁○○辯稱：證人丙○○、辰○○、賴亦
      辰、巳○○於調查局及偵查中之筆錄與被告丁○○無關，
      無證據能力云云，查上開證人所述內容因與共同被告即證
      人甲○○接受證人乙○○行賄，並違背職務收受賄賂有關
      係，是上開證人所述內容，與本案犯罪事實有關連性，應
      有證據能力。
（三）至辯護人為被告丁○○辯稱：乙○○之筆記本及電腦隨身
      碟上之記載、臺北縣政府警察局樹林分局三多派出所勤務
      分配表、行動電話、門號卡等與被告丁○○無關，無證據
      能力云云，然查上開物證因與證人乙○○行賄共同被告即
      證人甲○○有關係，是上開證物確與本案之犯罪事實有關
      聯性，應有證據能力。
二、被告己○○部分：
（一）辯護人為被告己○○辯稱：證人甲○○與乙○○於調查局
      之筆錄，為審判外之陳述，應無證據能力，二人於檢察官
      前之陳述，未經被告對質詰問，依釋字第384 、582 號，
      應無證據能力云云。查證人甲○○與乙○○於調查局之筆
      錄，固為審判外之陳述，應無證據能力。至於檢察官前之
      陳述，按檢察官職司追訴犯罪，就審判程序之訴訟構造而
      言，檢察官係屬與被告相對立之當事人一方，偵查中對被
      告以外之人所為之偵查筆錄，或被告以外之人向檢察官所
      提之書面陳述，性質上均屬傳聞證據。自理論上言，如未
      予被告反對詰問、適當辯解之機會，一律准其為證據，似
      有違當事人進行主意之精神，對被告之防禦權亦有妨礙；
      然而現階段刑事訴訟法規定檢察官代表國家偵查犯罪、實
      施公訴，必須對於被告之犯罪事實負舉證之責，依法其有
      訊問被告、證人及鑑定人之權，證人，鑑定人且須具結，
      而實務運作時，偵查中檢察官向被告以外之人所取得之陳
      述，原則上均能遵守法律規定，不致違法取供，其可信度
      極高，為兼顧理論與實務，乃於修正刑事訴訟法時，增列
      第159 條之1 第2 項，明定被告以外之人（含被害人、證
      人等）於偵查中向檢察官所為之陳述，除顯有不可信之情
      況者外，得為證據。經查，本件證人乙○○及甲○○於檢
      察官訊問時，檢察官已命其等各為被告己○○之證人而具
      結，且渠等於偵查中之證詞與在轉為污點證人後調查局之
      訊問筆錄並無不符之處，且查二人之證詞並無違法取證或
      證明力顯然過低之情事，依其2 人陳述作成時之狀況，並
      無顯不可信之情形，自均得為證據。
（二）第查，辯護人為被告己○○辯稱：共同被告甲○○之自白
      ，係經長期羈押後為求脫罪所供，其供述後不久即被開釋
      ，應有受偵訊人員之利誘，為求免除繼續羈押作不實供述
      云云，然依現階段刑事訴訟法規定調查員及檢察官代表國
      家偵查犯罪，依法其有詢問被告之權，原則上均能遵守法
      律規定，不致違法取供，且檢察官並無羈押被告之權，僅
      有聲請法院羈押被告之權，應為一般人民所知悉。易言之
      ，檢察官是否聲請法院羈押，法院是否准許羈押聲請，均
      應依法律之規定，審酌是否有羈押之要件，此與共同被告
      甲○○是否自白犯罪無關，共同被告甲○○身為警員身分
      對於上情自知之甚詳。復以共同被告甲○○於案發當時已
      年逾30歲，且精神狀況正常，應屬具有相當智識經驗之成
      年人，另身為現職警務人員，足見其對訴訟程序應不陌生
      ，顯有偵審之經驗，而公務員違背職務收取賄賂行為係嚴
      重犯罪行為，其刑責甚重（法定刑最高可為無期徒刑），
      此為一般人所週知之事實，被告甲○○當時既為33歲之智
      識健全之正常成年人，且本身亦為警員，則其對自承貪污
      犯行之後果，理應知之甚明，倘被告確屬無辜清白，則其
      理當於調查局、偵訊時極力否認辯駁，以免無端遭受重刑
      追訴，始合常理，乃其竟謂其僅係因為求暫時獲交保，陷
      己入罪，故意承認不實之貪污犯行云云，顯與情理有重大
      悖謬，亦殊難想像。綜上各節，參互勾稽判斷，足認共同
      被告甲○○之自白供述，並非出於利誘、詐欺之不正之方
      法，依法自得作為證據，合先敘明。
（三）另辯護人為被告己○○辯稱：證人乙○○之筆記本及電腦
      隨身碟上之記載，與被告己○○無關，無證據能力云云，
      然查上開物證因與證人乙○○行賄共同被告即證人甲○○
      有關係，是上開證物確與本案之犯罪事實有關聯性，應有
      證據能力。
（四）至辯護人為被告己○○辯稱：起訴書附表扣押物目錄（十
      五）之編號01及02，並無被告己○○收賄之證據，與待證
      事實無關，應無證據能力。查編號01及02分別為買賣契約
      書及存摺各1 冊，經查核與本案被告己○○之犯罪事實，
      並無關聯性，應無證據能力。
三、第按被告以外之人於審判外之陳述，雖不符前4 條之規定，
    而經當事人於審判程序同意作為證據，法院審酌該言詞陳述
    或書面陳述作成時之情況，認為適當者，亦得為證據。當事
    人或辯護人於法院調查證據時，知有第159 條第1 項不得為
    證據之情形，而未於言詞辯論終結前聲明異議者，視為有前
    項之同意。刑事訴訟法第159 條之5 定有明文。本案被告己○○及丁○○及渠等之辯護人於本院審理時對於檢察官所提
    各項證據方法之證據能力均表示「沒意見」，且本案言詞辯
    論終結前，被告並未爭執被告以外之人（上述一、二除外）
    於審判外之言詞及書面陳述（上述一、二除外），無證據能
    力，揆諸上開規定，應認被告己○○及丁○○及渠等之辯護
    人已同意上開各該證據方法得作為證據，而本院審酌上開各
    該證據均非非法取得之證據，並無證據力明顯過低之情形，
    復經本院於審判期日就上開證據依法進行調查、辯論，依法
    自有證據能力，合先敘明。
貳、得心證之理由：
一、公訴意旨略以：緣壬○○（另行審結）明知乙○○（另行審
    結）為經營址設臺北縣樹林市○○路116 之6 號「悅玲瓏茶
    藝館」（下稱悅玲瓏），因該店未申請營業執照，乙○○為
    求「悅玲瓏」得順利經營，尋覓該店所在轄區樹林分局三多
    派出所當中願意收賄之警員，壬○○明知乙○○要求介紹三
    多派出所警員之目的，於94年10月間，在板橋林家花園附近
    薑母鴨店，由乙○○招待壬○○、甲○○，壬○○介紹三多
    派出所員警甲○○予乙○○認識，席間乙○○言明將在三多
    所轄區內經營有女陪侍店（即「悅玲瓏」），壬○○要求甲○○留聯絡電話予乙○○，乙○○先行離開，壬○○再交待
    甲○○好好跟乙○○配合，乙○○可以讓甲○○賺很多錢。
    乙○○嗣與甲○○洽談，並自94年11月起至95年4 月間，按
    月支付甲○○（另行審結）3 萬元賄款。甲○○另轉送賄款
    予三多派出所警員丁○○及樹林分局一組巡官己○○。嗣甲○○經壬○○居間牽線，而為下列行為：（一）甲○○與乙○○接洽後，於94年10月間，在三多派出所門口，向該派出
    所總務即被告丁○○警員，言明乙○○將在派出所轄內經營
    有女陪侍店，即前述「悅玲瓏」，欲行賄警方，請被告丁○○轉知上面長官，被告丁○○隔3 、4 天後在三多派出所回
    覆甲○○，稱按照遊戲規則來，一切沒問題，並強調勿作色
    情，同意收取賄款，按月送3 萬元，其中1 萬元送樹林分局
    一組處理有女陪侍等八大行業巡官即被告己○○，甲○○遂
    於10分鐘後，撥打電話予乙○○，告知上情。（二）甲○○
    於94年10月間，帶領乙○○至樹林分局，與被告己○○見面
    ，甲○○向被告己○○介紹乙○○，言明乙○○將在轄區內
    ，經營有女陪侍之「悅玲瓏」。被告己○○於94年10月間另
    私下在三多派出所內，找甲○○表示：如三多派出所收錢，
    他才會跟著收錢，而同意收賄。甲○○收得94年11月份賄款
    3 萬元，將其中2 萬元在三多派出所交給被告丁○○，被告
    丁○○於翌日再交付5 千元予甲○○，向甲○○稱，此為甲○○的走路工；甲○○於94年11月份另交付被告己○○1 萬
    元賄款；於94年12月份，甲○○取得第2 次賄款3 萬元，被
    告丁○○因樹林市發生「九龍興」越南籍女子一案，經媒體
    報導，樹林地區警方產生壓力，被告丁○○向甲○○言明，
    因「悅玲瓏」堅持聘僱越南籍女子坐檯，且關著門在內營業
    ，不配合，讓警方無法順利臨檢，而拒收賄款，甲○○遂將
    94年12月份3 萬元賄款退還乙○○，惟乙○○為求心安，數
    日後仍再度交付賄款3 萬元予甲○○，甲○○仍收受之，而
    從3 萬元由再送1 萬元賄款予被告己○○，另因被告丁○○
    已為前述堅決表態，甲○○未再送賄款予被告丁○○；嗣因
    被告己○○於95年1 月份調離一組，甲○○未再轉交賄款予
    被告己○○。乙○○交付行賄款項，於裝現金之信封袋，係
    以互助會款為掩飾，95年1 月至4 月間，乙○○送賄款1次
    到甲○○女友辰○○在樹林市○○路610 號所開設之檳榔攤
    ，由不知情之辰○○收款後轉交予甲○○；於95年1 月至4
    月間，乙○○請知情丙○○代為行賄，送賄款1 次交付不知
    情之辰○○，由辰○○轉交甲○○；於95年5 月初，乙○○
    遭搜索查獲，尚未送賄款予甲○○。甲○○共取得賄款6 次
    ，共18萬元，其中2 萬由被告己○○取得，1 萬5 千元由被
    告丁○○取得，甲○○實際取得14萬5 千元賄款。因認被告
    丁○○、己○○二人所為涉犯貪污治罪條例第4 條第1 項第
    5 款之違背職務之行為收受賄賂罪嫌。
二、按犯罪事實應依證據認定之，無證據不得推定其犯罪事實。
    又不能證明被告犯罪者，應諭知無罪之判決，刑事訴訟法第
    154 條第2 項、第301 條第1 項前段分別定有明文。次按，
    認定不利於被告之事實，須依積極證據，茍積極證據不足為
    不利於被告之事實認定時，及應為有利於被告之認定，更不
    必有何有利之證據及認定犯罪事實所憑之證據，雖不以直接
    證據為限，間接證據亦包括在內；然而無論直接或間接證據
    ，其為訴訟上之證明，須於通常一般之人均不致有所懷疑，
    而得確信其為真實之程度者，始得據為有罪之認定，倘其證
    明尚未達到此一程度，而有合理之懷疑存在時，事實審法院
    復已就其心證上理由予以闡述，敘明其如何無從為有罪之確
    信，因而為無罪之判決，尚不得任意指為違法，最高法院判
    例30年度上字第816 號、76年度台上字第4986號可資參照。
    又按，刑事訴訟法第156 條第2 項規定：被告之自白，不得
    作為有罪判決之唯一證據，仍應調查其他必要之證據，以察
    其是否與事實相符。其立法意旨乃在防範被告自白之虛擬致
    與真實不符，故對自白在證據上之價值加以限制，明定須藉
    補強證據以擔保其真實性。又利用非共同被告之共犯之自白
    或其他不利於己之陳述，為認定被告犯罪之證據，不特與利
    用被告自己之自白作為其犯罪之證明同有自白虛偽性之危險
    ，亦不免有嫁禍於被告而為虛偽供述之危險。故就刑事訴訟
    法第156 條第2 項之立法意旨觀之，非共同被告之共犯之自
    白或其他不利於己之陳述，固得作為認定被告犯罪之證據，
    但不得作為有罪判決之唯一證據，仍應調查其他必要之證據
    ，以察其是否與事實相符，亦即仍須有補強證據以擔保該共
    犯自白之真實性，始得採為斷罪之依據，並非絕對可由法院
    自由判斷該共犯之自白或不利於己之陳述之證明力。若不為
    調查，而專憑此項供述據為被告犯罪事實之認定，即與上開
    規定有違。又上開所謂共犯，包括任意共犯及必要共犯（含
    對向犯罪之共犯）；所謂補強證據，則指除該自白或不利於
    己之陳述本身之外，其他足以證明自白之犯罪事實確具有相
    當程度真實性之證據而言，雖所補強者，非以事實之全部為
    必要，但亦須因補強證據與自白之相互利用，足使犯罪事實
    獲得確信者，始足當之，此亦有最高法院92年度台上字第32
    82號判決要旨可資參照。
三、本件公訴人認被告丁○○、己○○涉有罪嫌，無非係以(一)、
    證人即同案被告甲○○於調查局、偵查中之證述；(二)、證人
    即同案被告乙○○於調查局、偵查中之證述；(三)、證人丙○○、辰○○於調查局、偵查中之證述；(四)、證人午○○、巳
    ○○於調查局、偵查中之證述；(五)、證人庚○○偵查中之證
    述；(六)、被告丁○○、己○○於調查局、偵查中之供述；(七)
    、扣案行動電話及通訊監察作業報告表；(八)、臺北縣政府警
    察局樹林分局三多派出所勤務分配表；(九)、乙○○處查扣之
    筆記本、乙○○隨身碟檔案列印之資料等資為依據。
四、訊據被告二人堅決否認有上揭犯行，被告丁○○辯稱：大約
    94年11月間，證人甲○○只是問伊，有一個朋友要在我們轄
    區○○○○路，要開有女陪侍的KTV ，問伊轄區可不可以開
    這種店，伊覺得怪怪的，並當場跟證人甲○○說不要問伊這
    種事情，伊不管這種事情，伊事後有跟所長庚○○反應，要
    注意證人甲○○曾問轄區內可否開這種店，證人甲○○並無
    交付任何的款項給伊等語。被告己○○則以證人丁○○及甲○○並無向伊提過悅玲瓏要行賄的事情，證人甲○○亦無交
    付任何的款項給伊，證人甲○○亦無帶證人乙○○跟伊見面
    過等語置辯。
五、經查：
（一）證人即同案被告甲○○固先後於檢察官偵訊及本院審理時
      所為之證述如下：
    (1)95年5 月6 日偵查時證稱：「（問：「陳董」是不是指在
      三多派出的同事丁○○，是負責分局一組行政的業務？）
      是。（問：據你在調查的供述，這裡所指「老闆」就是三
      多派出所的前主管庚○○，對不對，與事實是否相符？）
      是。相符。」等語（見94年度他字第4810號二卷偵查卷第
      67至81頁）。
    (2)95年6 月23日偵查時證稱：「（問：你在調查局供述，乙○○開設悅玲瓏茶藝館從事色情陪酒，要你向樹林分局三
      多所疏通，乙○○要你跟所長庚○○反映，要你們三多所
      讓他能夠經營悅玲瓏茶藝館，你有在94年10月初請丁○○
      轉告所長庚○○，有一位叫「祥哥」的要到樹林市○○路
      116 號之6 號開設KTV 茶藝館，問所長有沒有什麼意見，
      丁○○隔幾天後轉述庚○○的回答：「原則上沒問題」，
      但要請負責人按規定請領牌照，是否正確，與事實是否相
      符？）這有這件事，但不是經營色情，他是說，要經營茶
      藝館，我請丁○○跟所長說。」等語（見95年度偵字第14
      177 號卷一偵查卷第77頁反）
    (3)95年7 月11偵查時證稱：「（問：你在何時地轉述給丁○○知道？）94年?月、10月的一個晚上，在三多所門口跟
      丁○○講乙○○要送公關費給警方。在我們轄區要經營茶
      藝館要送公關費進來。（問：然後呢？）隔3 、4 天丁○○才告訴我按照遊戲規則來一切沒有問題。但有強調不要
      做色情，同意收錢。（問：是同意乙○○送的錢？）是。
      （問：之後呢？）我問丁○○說是要送3 節還是按月送錢
      ？丁○○在派出所門口答覆我說按照遊戲規則來做。這是
      ?4 年9 月10月的事，要按月送。按月送3 萬元。丁○○
      還說1 萬送樹林分局一組掌管八大行業的己○○巡官。後
      來我將事情轉述乙○○知道。（問：再來呢？）他還沒送
      錢之前，我已經聽同事講乙○○他已經找人關說一組，分
      局的人他這樣多頭馬車人家不相信、不敢接，後來我帶他
      去找己○○。（問：找己○○的時地？）94年?月或??
      月間是到樹林分局一組大約是下午6 、7 點，見到己○○
      我跟他說這是祥哥，帶他去樹林166 之6 號或是之5 號下
      龍灣KTV 他要接手經營，己○○說經營歸經營該查的時候
      還是會查，該報還是會報。之後乙○○在94年11月初，叫
      我去「悅玲瓏」，就是之前說的下龍灣。他給了3 萬元公
      關費。在還沒拿錢之前，己○○私下有找我見面跟我講，
      如果派出所有收錢的話，他才會跟著收錢。（問：後來樹
      林一組得錢如何送？）我將3 萬元拿回去沒有遇到丁○○
      ，先遇到己○○我將一萬元放入牛皮紙袋交給己○○，這
      是94年11月初的事，我忘了在哪裡交給他。我只記得是他
      查完勤我交給他。」等語（見95年度偵字第14177 號卷一
      偵查卷第202 至205 頁）。
    (4)95年7 月12日偵查時證稱：「（問：你有帶乙○○去樹林
      分局那邊找一組的巡官己○○？）沒錯，94年9 、10月間
      的事，因為我有聽到分局說，乙○○找了二、三個人去關
      說，多頭馬車，到底要相信誰，所以分局上面，不敢接洽
      ，之後，我才帶乙○○去跟一組巡官認識，確定日期我忘
      了，我記得是晚上17點至19點之間。（問：承上，你當時
      有介紹乙○○給己○○，說他要去樹林市○○路116 之6
      號經營悅玲瓏茶藝館？）對，沒錯。（問：但之後己○○
      巡官私下有找你見面跟你講，如果三多派出所要收乙○○
      的賄款的話，他才會跟著收賄款，對不對？）對，我跟乙○○去跟己○○見完面，確定時、地我忘了，約94年10月
      左右，地點好像是在三多派出所，他來查勤或洽公，要走
      的時候，私下跟我說，趁沒人在的時候，在所裡面的泡茶
      間說的，他說，那間店如果開，乙○○自己要送錢上來，
      錢如果派出所有收，他才會收，該查報的，他還是會查報
      。（問：承前問句，乙○○在前述時期，曾要你去問，送
      給警方的賄款公關費要怎麼送，對不對？）對，有一次我
      私下去他悅玲龍店裡，在他辦公室泡茶，他跟我說，他想
      要幫忙派出所的支出，送公關費進去，要按照三節還是按
      照每個月送進去，在這之前，就是譯文裡面有講到，丁○○說，所長說的，一切按照遊戲規則，一切好說，我把話
      轉給乙○○，乙○○隔沒幾天，叫我去店裡，問我，要怎
      麼送？我問丁○○，丁○○說，是按照每個月，我分別問
      丁○○跟乙○○，要送多少錢，丁○○說，每月3 萬，一
      萬要向上送到分局，這是拿給己○○的，後面再解釋，乙○○剛開始，他說，沒關係，算是交朋友，他答應。（問
      ：承前問句，你有向三多派出所的同事丁○○問，乙○○
      開悅玲瓏茶藝館的公關費要按月還是按三節送，對不對？
      ）對。（問：是你，還是乙○○要丁○○去問三多所的所
      長庚○○？）是乙○○要我去問，我透過丁○○去問所長
      。（問：你請丁○○向你們三多所所長庚○○問，乙○○
      要在你們轄區開店，每個月要送3 萬元公關費進來，對不
      對？）那時候只說到乙○○要進來我們轄區開店，我有跟
      丁○○說，乙○○要送賄款進來。（問：承前，你是何時
      、地跟丁○○說，要丁○○轉達給所長？）我記得在派出
      所，我跟丁○○沒有在外面接觸過。（問：丁○○隔了幾
      天後，怎麼告訴你庚○○所長的意思？）時間忘記了，地
      點在我們派出所門口樓梯，丁○○說，老闆說，一切照遊
      戲規則來，應該是沒有問題，譯文裡面這段時間，剛好是
      我跟丁○○講完，我再10分鐘左右打電話給乙○○，再轉
      述，確定的時間、日期，我忘記了，通訊譯文裡面的時間
      ，就可以證明。（問：丁○○的意思？）我跟丁○○有談
      到，乙○○每月按月送公關費的事情，丁○○有跟我說，
      一組那邊的錢，由我送。（問：為何不直接跟所長說，要
      透過丁○○？）因為我在派出所是屬於黑五類，我每個月
      都還要扣薪，所以我是請丁○○去轉述，丁○○有私底下
      問我，有問題嗎，我跟丁○○說，這個業者是板橋分局偵
      查隊介紹的。（問：丁○○向你轉述，庚○○所長的意思
      ，是如果按規矩來，應該是沒有問題，而且乙○○送給警
      方的公關費要按月送，是這個意思？）是。（問：你當時
      還跟丁○○討論每月3 萬元賄款，要怎麼處理的問題，後
      來丁○○向你表示，其中1 萬元要往上送給一組，其他的
      2 萬元就交付丁○○就好了，是不是？）有，丁○○說，
      他要處理。... （問：你收下這些賄款之後大約幾天，你
      先用信封袋裝好其中的1 萬元，趁己○○巡官到你們三多
      派出所查勤或洽公的時候，把這1 萬元交給己○○？）確
      定的狀況是，己○○來查深夜勤，第一次，我忘了是我送
      到分局，還是他來派出所，他要離去時，我給他，確實有
      將乙○○送來三萬的賄款，其中的一萬元賄款給己○○。
      （問：你有告訴己○○這是悅玲瓏的公關費？）有。（問
      ：另外的2 萬元你怎麼處理？）我拿到的時候，丁○○剛
      好休息，隔了幾天我遇到丁○○，我問丁○○，結果丁○○就把我拉去派出所的廁所，丁○○說，這邊沒有監視錄
      影器，我在那邊把2 萬元拿給丁○○。（問：第二天丁○○又拿了其中的5,000 元給你？）是當天還是隔天，我忘
      了，我記得是晚上，丁○○叫住我，跟我說，這是給我的
      走路工。（問：你除了在94年11月收受乙○○的3 萬元並
      轉送己○○、丁○○等人外，還有無拿乙○○的錢？）往
      後每個月都有，94年12月媒體報導在我們轄區，九龍興非
      法仲介越南女子來台非法工作，我們轄區針對越南女子工
      作地點，加強查緝。（問：按月收三萬？）94年12月剛好
      九龍興非法仲介問題，乙○○有叫我去店裡，我拿了錢後
      ，要找丁○○，結果丁○○告訴我，乙○○一直不配合，
      叫他不要僱越南女子，他說，這個錢公司不要收，把他退
      回去，我就有把錢退回去給乙○○，這段通訊譯文裡面有
      ，譯文裡面講，他如果這麼做的話，公司不收，乙○○表
      示說，沒有辦法，他只有這些小姐，他不用這些小姐，店
      沒有辦法。（問：94年12月約5 號左右你向乙○○收取三
      萬元賄款？）是乙○○叫我去悅玲瓏店裡面拿的，他拿一
      個薪資袋，隨便寫三個姓，說這是會錢，我有拿回去，丁○○說，悅玲瓏不聽話，公司不要收，那次我是收三萬，
      後來我有去問己○○，己○○說，派出所不收，他也不收
      ，我就把這條錢退回去給乙○○，拿到錢後，隔沒幾天，
      確定日期不知道。（問：丁○○何時、地跟你說，悅玲瓏
      不聽話，公司不要收？）94年12月初，在三多派出所私下
      說的，那時候，我有拿到錢，丁○○叫我把錢退回去。（
      問：你在調查局陳述，你按規矩拿其中的2 萬元給丁○○
      時，丁○○向你表示悅玲瓏還是有雇用越南女子坐檯，而
      且關門營業讓警方無法順利臨檢，這樣派出所不要再收了
      ，是否正確，與事實是否相符？）正確，相符。（問：情
      形？）因為在94年11月底爆發九龍興，我們針對越南女子
      上班地方我們有去查，乙○○關著門營業閃避臨檢，我們
      無法臨檢，乙○○一直有僱請越南女子，讓派出所難為，
      因為耳聞在臺北縣政府局務會報，只要一聽到越南女子坐
      檯，就一定想到樹林分局，樹林分局只要一想到，就是三
      多所，所以那時候，風聲鶴唳，我也有告訴乙○○，不要
      僱請越南女子，僱用台灣女子做生意。（問：94年12月初
      ，你怎麼跟一組巡官己○○談悅玲瓏的公關費1 萬元的事
      ？）我忘了是用電話，還是私下說，但我確定有跟己○○
      說，己○○說，如果派出所不收，他就不收，後來己○○
      也沒收，我94年12月份就把3 萬元還給乙○○，通訊譯文
      裡面也有，我打給乙○○，跟乙○○說，你都用越南女子
      ，讓公司難為，這樣公司不收，晚一點我去悅玲瓏找他，
      晚一點我就把3 萬元還給乙○○。（問：己○○問你，94
      年12月份，派出所有無收悅玲瓏3 萬賄款？）我是直接告
      訴他，12月份，三多派出所沒有收，他的意思怎麼樣，他
      也就沒有收。」等語。（見95年度偵字第14177 號卷一偵
      查卷第214 至221 頁）。
    (5)95年7 月12日下午偵查問時證稱：「（問：你在調查局陳
      述：『這次因為我們派出所丁○○已經表示不要收了，所
      以我就直接找一組巡官己○○約他在我們三多派出所旁約
      三福街70巷的巷口要給他1 萬元，其他的2 萬元我便留來
      示自己用』，是否正確，與事實是否相符？）正確，相符
      ，這應該是95年1月份的事情，我本來3 萬款項，我還沒
      找丁○○，我先拿1 萬跟己○○聯絡，過了半小時，己○○到了，我放他車上，我跟己○○說，這是悅玲瓏的，他
      車門關了就走，乙○○拿錢來都是5 、6 號，地點是樹林
      市○○街70巷口，靠近我們派出所，己○○開的是一台HO
      NDA 白色的，我在調查局說，『這次因為我們派出所丁○○已經表示不要收了』這是講94年12月份的事。（問：為
      何後來95年2 、3 、4 月都沒有再給己○○？）因為他1
      月中旬就被調離開單位了，調到四組保防業務。（問：你
      總共交錢給己○○幾次？）2 次，2 萬元，這2 次都是用
      牛皮紙袋，類似公文封那種小小的紙袋，上面什麼都沒寫
      ，2 次都是用我們派出所公文封，轉交給他的時候，我都
      有跟己○○表明這是悅玲瓏的錢。」等語（見95年度偵字
      第14177 號卷一偵查卷第224 至235 頁）。
    (6)95年8 月4 日偵訊時證稱：「（問：你有寄書狀過來？）
      因為我95年7月12日在檢察署的供述，我回去仔細想了一
      遍正確日期，我實際上有拿給己○○是94年11、12月各一
      萬元，我不法所得是14萬5 千元，不是11萬5 千元。（問
      ：94年11、12月各在何處交付？）94年11月5日乙○○拿
      錢給我，我約7 、8 日，剛好己○○來查勤，來我們派出
      所，我拿給他，12月是晚上6 、7 點打電話跟己○○聯絡
      ，他說，他在修車，後來他到樹林市○○街70巷，在我們
      派出所隔壁巷口，我是用我們樹林分局公文封，裡面放一
      萬元拿給己○○，有轉知己○○這是悅玲瓏，他車門打開
      來，我放進去，他就走了，他當時所駕駛的車是白色HOND
      A 的車，94年12月5 日乙○○拿錢來，我有跟乙○○說，
      因為他不配合，所以公司都沒有人敢收，因為九龍興的案
      子，這個案子蘋果日報登的很大，檢警調單位才介入調查
      ... 」等語（見94年度偵字第14177 號卷三偵查卷第94至
      96頁）。
    (7)95年11月9日偵訊時證稱：「（問：你在調查局回答：「
      經我仔細回想，我在94年11月第一次收到乙○○給我的3
      萬元，我是將其中1萬元交給第一組巡官己○○、1萬5千
      元交給派出所的警員丁○○，我則收了其中的5千元。」
      ，是否正確？）正確。我是先拿2 萬給丁○○，隔天丁○○拿5000元給我說是走路工。（問：之後？）第二次是乙○○送賄款，電話中不會講錢的事，叫我過去，錢就給我
      ，回來之後我找丁○○，丁○○說乙○○不配合，不想跟
      他交朋友，意思是不收乙○○的錢，丁○○是說你那個朋
      友都不配合，公司不收，隔天我就把錢退還給乙○○。因
      為那一陣子有九龍興案，乙○○故意聘請越南籍的女子，
      丁○○說乙○○不配合。他關著門營業無法臨檢，每次都
      要便衣佯裝客人才有辦法進去，進去又會發現有越南女子
      被家人報失蹤的人口。那一次己○○還沒聯絡，我就直接
      把錢退給乙○○，後來乙○○把錢硬塞給我，要我幫他處
      理，丁○○很堅決不要，我不敢再試丁○○，己○○我打
      電話給他，他就來了，他就跟我約時間，己○○就開著他
      的車，我就用公文封的袋子把錢裝進裡面，外面用釘書針
      釘起來，他車窗搖下來，我跟他說這是悅玲瓏的，我把錢
      放在副駕駛座給己○○，己○○笑一笑就開車走了。經我
      仔細回想，這個時候己○○不知道丁○○不收錢，是一開
      始要收錢的時候，己○○說如果公司不收，他就不收，如
      果公司收他就收，這大約是94年10月間講的，我時間先後
      順序有點記憶混淆，但我確定有這件事情，我是在看守所
      有慢慢回想，跟之後慢慢回想起來，順序應該是這樣子，
      因為時間有點久。剩下的2 萬元我沒地方送，我自己留下
      來。（問：你第2 次賄款，送給己○○的時間大約何時？
      ）應該是94年12月10日左右，乙○○大約固定在每個月的
      5 號、6 號左右送錢，我把錢退回去，隔幾天乙○○又硬
      塞給我，時間推算應該是在10號、11號、12號左右。後來
      己○○調4 組就沒有再送錢給己○○。這個業務換另外一
      個巡官，因我跟巡官不熟。（問：之後95年1 月到4 月的
      賄款？）我自己留下來用，我總共收了14萬5 千元賄款。
      」等語（見95年度偵字第21389 號卷二偵查卷第131 至
      136 頁）。
    (8)96年2 月2 日本院審理時證稱：「（乙○○要開悅玲瓏的
      時候有無跟你說？）有。（你有無跟你三多所主管說？）
      我有跟丁○○說，請他跟主管說。（為何不自己說？）因
      為我93年5 月才到職，對於裡面的人事物，不是很清楚，
      所以我請丁○○幫我轉述。... （結果丁○○有無替你轉
      達？）有。我去跟他說之後隔了3 、4 天後，他說原則上
      沒有問題。.... （ 你拿幾次錢給丁○○？）一次，給他
      兩萬元。確實時間我忘記了，大概在晚上，隔天他拿5 千
      元給我，在派出所廁所裡面拿給他。（你有無帶乙○○與
      跟己○○見面？）有，確定的時間我不知道，我記得有一
      次，那時辦公室都下班了，晚上6 、7 點，己○○當時在
      在樹林分局壹組辦公。（見面的地點？）我帶乙○○去樹
      林分局壹組，乙○○沒有進去，我進去，我跟己○○說，
      乙○○與己○○他們在3 樓與2 樓的樓梯間談話。（你是
      到他的辦公室裡頭叫己○○出來？）之前我們就有電話聯
      絡過，然後他也知道那天有什麼事情，我一走到，他比手
      勢要我們出來。（你跟他電話聯絡談何事情？）就是我要
      帶乙○○跟他認識，只是說認識一個人而已，沒有說其他
      事情。（你到他辦公室有無看到其他同仁？）有一個女的
      同事，是何人我忘記。他有看到我進來，我沒有跟他打招
      呼。（進去辦公室或是外面你跟己○○有無說什麼？）我
      進去己○○辦公室我們就走出來，乙○○就在外面等，我
      們沿路走，我介紹說這是乙○○人家叫祥哥，要在中正路
      悅玲瓏茶藝館開店，他是老闆。我們沒有講其他的話。（
      乙○○有無說什麼？）時間太久了，詳細講話內容不記得
      ，但是大概就是兩方面，己○○說雖然現在見面認識，但
      是乙○○如果有違規也會照罰。（你有無跟他說要送錢的
      事情？）送錢是誰提起，我忘記了。當時有提起送錢的事
      情。（送錢的內容有無提出？）我只記得有說到送錢的內
      容，但是內容是如何我忘記了。．... （你是何時交錢給
      己○○？）交錢兩次，一次是確定月份忘記，是乙○○給
      我之後，隔兩三天，用我們小公文封裝好，第一次剛好己○○來查勤，我把錢拿到車上給他，第二次乙○○拿錢給
      我，隔幾天，我打電話給己○○，好像是傍晚的時候，己○○說他在修車，用好車他就過來，確定的時間，沒有過
      多久他就來，在派出所旁邊的三福街70巷口，他到了搖下
      車窗，我打開車門把錢擺在副駕駛座的座位上，跟他說這
      是悅玲瓏的錢。第一次是深夜，確定時間，我忘記了。第
      二次的時間應該是晚上7 、8 點。（兩次收錢有無說什麼
      話？）兩次我都有說這是悅玲瓏的錢，他沒有說話。（你
      說第二次是他開車過來，他車子的顏色？）白色。... （
      己○○有無問過你退錢的事情？）他不知道。（丁○○拒
      收過後，你有無問過己○○要不要拒收？）己○○跟我說
      派出所如果沒有收，他就不要收，類似這樣的話。（你有
      跟己○○說丁○○拒收？或是派出所沒有收？）沒有。當
      初乙○○拿錢給我的時候，我送給丁○○，他說不要，退
      回去，我還沒有跟己○○聯絡，我就把錢拿回去乙○○，
      乙○○退還給他，他的態度不是很好，他說如果我不收，
      他就把之前收錢的事情說出來，逼我收錢，我想丁○○不
      收，至少還有己○○收，所以我沒有跟己○○說丁○○拒
      收的事情。（丁○○退錢你有無跟乙○○說原因？）有。
      （他如何說？）丁○○說乙○○營業不配合派出所的政策
      ，叫他不要請越南妹，他執意要請。」等語（見本院卷一
      ，96年2 月2 日審理筆錄，第30頁至40頁）。
（二）查證人甲○○其前後指述，就如何將證人乙○○行賄事宜
      向上發展細節及證人乙○○所交付之賄款轉交予被告丁○○、己○○二人之金額、時間、地點，已有先後不一之瑕
      疵，並非無疑，況證人甲○○所證述內容有諸多違反常情
      之處（詳如下述理由三、四、五），準此，倘若證人甲○○之指訴，其所述轉送賄款予被告丁○○、己○○情形，
      如無瑕疵可指，而就其他方面調查又與事實相符，其供述
      固未始不能採為判決之基礎，惟其陳述倘有瑕疵，已如前
      述，則在未究明前，即難遽採為論罪科刑根據。矧犯貪污
      治罪條例第4 至6 條之罪，因而查獲其他共犯者，減輕或
      免除其刑，又按被告於偵查中供述與該案案情有重要關係
      之待證事項或其他共犯之犯罪事證，因而使檢察官追訴該
      案之其他共犯者，以經檢察官事先同意者為限，就其因供
      述所涉之犯罪，減輕或免除其刑。貪污治罪條例第8 條第
      2 項及證人保護法第14條第1 項分別定有明文；則涉犯貪
      污罪之人，因而查獲其他共犯者，既得藉以邀求寬典減輕
      其刑或免除其刑，為擔保其所為不利於對向共犯之陳述之
      真實性，尤應有足以令人確信其陳述為真實之補強證據。
（三）第查，證人乙○○固於偵查時證稱：「（問：甲○○有無
      跟你說，他去打點分局的人？）甲○○跟我說，樹林分局
      是每月1 萬元，2 萬元是每月三多所的，樹林分局應該是
      交給己○○，因為是甲○○開車載我去樹林分局，我們從
      下車，一直走到2 樓，我們在2 樓樓梯走廊，甲○○叫他
      ，他從辦公室出來，甲○○當著我的面，問己○○，是要
      每個月繳，還是2 個月繳，後來分局那個警察說，每個月
      繳，請甲○○幫他收，之後我就再也沒有見過他，我就直
      接跟甲○○接洽，我給甲○○3 萬元，由甲○○去處理。
      （問：甲○○有無說，他按月拿3 萬賄款後，回三多所裡
      面，透過何人來打點樹林分局？）丁○○是三多所的總務
      ，事發後，我在院方候訊室時，我當時已經轉污點證人，
      甲○○還沒有，我沒有告訴甲○○，我已經轉為污點證人
      ，在候訊室時甲○○告訴我，三多所的總務跟所長，分局
      一組都會有事，到那個時候，我才知道甲○○3 萬是這樣
      處理，就是3 萬元，其中1 萬是給分局一組，2 萬是三多
      所所長、甲○○、總務分。」等語（95年度偵字第14177
      號偵查卷卷二，第194 至214 頁）。然查，證人乙○○又
      於偵查時證稱：「每月付甲○○三萬現金，因為我悅玲瓏
      沒有牌照，我請他不要查報到縣府，三萬他自己去處理，
      我不管他處理分局或派出所所長，我要他處理，還要關門
      做，我質疑他。」，「他（甲○○）沒有告訴我他把這筆
      錢交給誰，而且給錢之後，還是不斷有樹林分局的警察來
      站崗或臨檢，所以我懷疑這筆錢是甲○○自己拿走了。」
      等語（見95年度偵字第14177 號偵查卷卷一，第100 、13
      0 頁）。又證人乙○○於本院審理時復證稱：「2 萬元是
      給甲○○他們派出所，1 萬元是分局的，當時我也不是很
      清楚，我付3 萬元給甲○○處理，是甲○○跟我說這樣分
      配，... 我當然有質疑過甲○○他沒有送錢去打點，我不
      確定甲○○有轉送上去，... 希望臨檢少一點，罰單少一
      點，但結果還是一樣，還是臨檢沒有比較少，巷口還站崗
      ，還查報我有女陪侍坐檯，罰單就來了，到5 月4 日台北
      縣政府貼公文要拆我的店，限制我7 日要拆」等語（見本
      院96年2 月2 日審理筆錄第15、17、25頁）。是證人乙○○對於交付予證人甲○○之賄款，究有無轉送樹林分局及
      三多派出所其他警員乙情，並無法確定；再參酌對照證人
      甲○○於本院審理時證稱：伊幫忙乙○○總共收6 次錢，
      共計18萬元，伊總共付給其他警察35,000元，剩下145,00
      0 元自己收起來，乙○○並不知道等語（本院96年2 月2
      日審理筆錄），是甲○○究有無將證人乙○○所交付之部
      分賄款即35,000元轉交予被告丁○○、己○○二人，已有
      可疑。
（四）又依樹林分局函送94年、95年查報悅玲瓏茶藝館無照營業
      及臨檢相關案卷，三多派出所在94年12月12日曾檢查悅玲
      瓏茶藝館，並查報其未申請營利事業登記證，並由樹林分
      局函臺北縣政府建設局，臺北縣政府亦於94年12月23日發
      函命令悅玲瓏茶藝館停止營業，並處罰鍰3 萬元整，副本
      並寄送給樹林分局，樹林分局在接獲上開函文後，當日立
      即至悅玲瓏茶藝館檢查，其後並於同月26日及31日分別再
      至悅玲瓏茶藝館臨檢，均發現其未停止營業，故再主動發
      函予臺北縣政府建設局，要求其連續裁罰悅玲瓏茶藝館連
      續之違規行為，事隔一週，三多派出所再於95年1 月7 日
      前往悅玲瓏茶藝館查緝，並查獲其無照營業等情，有95年
      有臺北縣政府警察局樹林分局96年2 月2 日北縣警樹行字
      第0960002938號函1 紙，及函附之臺北縣政府警察局樹林
      分局北縣警樹行字第0940033369函、檢查紀錄表、94年1
      2 月23日台北縣政府北府建商字第0940866890號函、台北
      縣政府警察局樹林分局北縣警樹行字第0950001226號函、
      95年1 月7 日樹林分局三多派出所之陳報單，陳報字號第
      72號影本各1 紙、及無照營業登記聯單影本五紙等附卷可
      參；另樹林分局於94年12月16日、95年1 月16至19日及95
      年4 月4 日均有函請臺北縣政府各目的事業主管機關裁處
      乙節，亦有臺北縣政府警察局96年2 月15日北縣警行字第
      0960013496號函及附件資料等各1 紙附卷可憑，而證人乙○○且稱：「悅玲瓏」之臨檢、查緝均未減少，業如前述
      ，倘被告2 人有收取證人甲○○所交付之賄款，則樹林分
      局及三多派出所怎會如此頻繁查緝「悅玲瓏」違規之事項
      ，已甚可疑，況被告己○○於證人甲○○所指被告己○○
      收賄期間，更曾親自到「悅玲瓏」現場取締，有上開樹林
      分局北縣警樹行字第0940033369號之函稿內容，及台北縣
      政府警察局94.12.31檢查紀錄表上檢查人有被告己○○之
      簽名可知。
（五）又依證人即樹林分局三多派出所警員辛○○於本院96年3
      月8 日審理時，結證稱：證人甲○○與丁○○的相處的情
      形，伊沒有看到他們兩人私底下做什麼事情，甲○○有事
      情不會跟同事說等語（見本院96年3 月8 日審理筆錄第18
      頁）。而行賄公務員所涉刑責極重，證人甲○○焉會貿然
      向平日少有往來之同事即被告丁○○行賄? 而本件被告己○○更曾因為證人甲○○延誤公文有向其主管即三多派出
      所之所長庚○○反應，此經證人庚○○於本院審理時證述
      在卷（見本院96年3 月8 日審理筆錄第8 頁），足見被告
      己○○與證人甲○○雙方並無交情，甚至可能存有怨懟，
      證人甲○○竟會向被告己○○行賄，亦有違常情。
（六）第查，就本件證人乙○○之指認程序而論，證人乙○○固
      於偵查指認被告己○○即係證人甲○○帶伊在樹林分局見
      面之警員，惟人之記憶在先天上有其限制與瑕疵，蓋所謂
      記憶，乃人將過去發生之一切，依自己主觀重新複製，在
      複製過程中，常以自己之主觀意念填補遺漏部分，這些被
      遺漏部分，人有時會依自己的想像、希望、畏懼來填補，
      心理學家稱為「創造地遺忘」（creativeforgettery）或
      「想像地遺忘」（imaginative memory）。人對於其所記
      憶之事物，不可能如攝影機或照像機，對於發生一切情狀
      機械式無誤地捕捉，當證人在描述其所看見的事物，通常
      是透過以往之經驗或邏輯對於現在之現象作解釋，換言之
      ，人所看見的，應係其內在認知結構對於外界刺激的解釋
      ，此外，記憶與緊張或腦部活化程度有一定之關係，太過
      緊張時，記憶之表現會下降，而一般證人對於犯罪發生，
      常無任何期待準備，對於眼前常發生之一切，自會措手不
      及，是否能真切地重覆描述當時情形，頗值懷疑。我國刑
      事訴訟法對於證人指認之程序並無相關規定，惟學者認為
      為防止人之指證錯誤，應以「成列指證」（line -up）之
      指認方式，即將犯罪嫌疑人與其他為數不等與本案無關之
      人站在一列，證人自此一列人群中，挑出其所認知之犯罪
      行為人，此在電影中時常可見，目的在防止所謂「一對一
      指證」（show -up）可能造成之危險。因為在「一對一指
      認」中，警察常將唯一的犯罪嫌疑人帶至證人面前，要證
      人指證，就某種程度上，警察已暗示證人，此人即犯罪者
      ，警察所為者，僅係證人之背書，而非證人之指認。惟「
      成列指認」亦非完美無瑕，因為此程序對證人而言似在回
      答選擇題，證人認為犯罪嫌疑人一定在其中，如有不確定
      之情形下，可能自眾人中挑出一位「最像」的犯人，但未
      必是「正確」的答案。因此當證人作出指認時，警察不應
      立即接受，應問其確信程度，不應以獎勵方式予以肯定，
      否則會使證人更確信其指證，甚至完全忘記「犯罪時」之
      嫌疑犯，而以指認時之嫌疑犯代替其記憶（以上參考「對
      質詰問權與強制取證權」、「證人指認之瑕疵及防制」，
      王兆鵬著，載於「刑事被告的憲法權利」，第123 至228
      頁，國立臺灣大學法學叢書；「從證人證詞到被壓抑的記
      憶－記憶是可靠的嗎？」，洪蘭著，載於刑事法雜誌第42
      卷第3 期），是證人之指證固有其證據價值，惟其指證之
      精確性尚有商確之餘地。本件證人乙○○於95年7 月21日
      偵查時證稱：「我知道他是分局的人，因為曲雲綿帶我去
      ，應該是他沒有問題... ，我對這個人的印象很模糊，因
      為只見過一次面... （你當時去樹林分局是否就是在場這
      位查松津？）我只見過一次面，特徵是有戴眼鏡，瘦瘦的
      ，差不多。... 他的聲音是啞啞的聲音，就跟現在現場這
      位一樣，因當時走廊暗暗的，沒有開燈。」等語（見95年
      度偵字第14177 號二卷第194 至214 頁），而於本院96年
      2 月2 日審理時亦結證稱：甲○○帶伊去見主管，見過一
      次面，印象不是很清楚等語（見96年2 月2 日審理筆錄第
      17頁），堪認證人乙○○經證人甲○○介紹認識樹林分局
      1 組之巡官時，因當時走廊暗暗的，沒有開燈，且僅是短
      暫碰面前後時間甚短，證人乙○○當時人在樹林分局內，
      加上談論事情為行賄細節之緊張心理因素，對於受賄者之
      容貌、外型、身高等事項所為之描述，其精確度如何，殊
      值懷疑。且證人乙○○所述當天所見之受賄者特徵是有戴
      眼鏡，瘦瘦的，聲音是啞啞的，足見證人乙○○仍在盡力
      回想，進而複製過去情境之記憶，況符合其所述之上開特
      徵人士者其多，是其指稱「當日在樹林分局所見之人確定
      是被告己○○」等語，非無可疑。又檢察官依證人甲○○
      之指述查出被告己○○，認為被告己○○涉有嫌疑，而讓
      證人乙○○依一對一之指認程序，況檢察官將唯一犯罪嫌
      疑人即被告己○○，帶至證人乙○○之前進行指認，且證
      人乙○○知悉被告己○○乃依證人甲○○之指述而列為嫌
      疑犯，此種指認方式對於證人乙○○將產生強烈之暗示性
      ，增加指證錯誤之機會，則其指認錯誤之程度，並非已降
      至最低之程度，自應需有其他適法之積極證據相佐證，始
      得為不利於被告己○○之認定。
（七）又證人乙○○、丙○○將賄款裝信封袋，其外以互助會款
      作為掩飾，交付予證人甲○○之女友即證人辰○○，再由
      辰○○轉交賄款予甲○○等情，固經證人丙○○、辰○○
      於調查局、偵查中證述無訛（95年度偵字第14177 號偵查
      卷卷四第51至55頁、第59至65頁、第107 至108 頁、第11
      1 至113 頁），然從上開二人之證詞無從據以認定證人乙○○及丙○○交予證人甲○○之賄款每月3 萬元，證人甲○○是否確有將其中部分款項轉交予被告丁○○及己○○
      。另樹林分局三多派出所所長即證人庚○○於偵查中固稱
      於95年9 、10月間，三多派出所內警員曾告知伊有業者裝
      潢開設有女陪侍之「悅玲瓏」一事（見95年度偵字第1417
      7 號偵查卷卷二，第171 至175 頁），惟證人庚○○於96
      年3 月8 日本院審理時結證稱：甲○○並沒有自行或是透
      過人向伊就悅玲瓏的事情行賄，被告己○○沒有向伊打聽
      派出所有無向證人乙○○來收錢，而被告丁○○及其他同
      仁也有跟伊表示要注意甲○○與業者的交往情形等語（見
      本院卷三，96年3 月8 日審理筆錄第6 、8 、11頁），是
      證人庚○○於偵查中所述不能為不利被告之認定；而證人
      午○○、巳○○於調查局、偵查中固證稱：證人甲○○曾
      電請渠等移動設於「悅玲瓏」前之臨檢點等情（見95年度
      偵字第14177 號偵查卷卷一，第3 至4 頁反面、第45至48
      頁、第6 至8 頁、第41至45頁），然充其量只能證明證人
      甲○○確有違背職務之行為，惟二人之證詞不能證明證人
      甲○○確有將賄款轉交予被告丁○○、己○○二人。
（八）另扣案行動電話及如附表二所示通訊監察譯文，固可認證
      人甲○○與乙○○二人間有於94年10月5 日電話聯繫，談
      及行賄事宜，而證人甲○○並透過所謂「陳董」之人向上
      發展等情（見95年度聲搜字第27號偵查影印卷第67、97、
      98 頁） ，惟上開通聯內容之事實僅能證明證人甲○○向
      證人乙○○報告行賄事宜有向上發展至「陳董」之事實，
      而依上開證人甲○○所述，固稱「陳董」之人即為被告丁○○，惟證人甲○○所證述之內容有上開瑕疵，業如前述
      ，且證人乙○○亦於本院審理時結證稱：甲○○說的「陳
      董」，伊也不知道是誰，向上發展是往何處發展伊也不知
      道，伊只是針對甲○○而已等語（見本院96年2 月2 日審
      理筆錄第14頁），是尚難以有利害關係之證人甲○○唯一
      之證述即遽為認定「陳董」即為被告丁○○，此外另無何
      積極證據足資證明上開通聯對話內容中之「陳董」即為被
      告丁○○。
（九）至臺北縣政府警察局樹林分局三多派出所勤務分配表，只
      顯示警方排定之擴大臨檢時間；而乙○○處所查扣之筆記
      本、乙○○隨身碟檔案列印之資料，依上開證人乙○○之
      證詞，固顯示證人乙○○以「〈悅玲瓏〉3000〈190 〉5
      」、「保安或保全30000 」暗語方式，記載「悅玲瓏」每
      月5 日行賄綽號「190 （台語）」之甲○○3 萬元，惟無
      從證明證人甲○○確有將賄款轉交予被告丁○○及己○○
      ，另依樹林分局函送之平面圖及94年9 月、10月之會客登
      記簿，並無證人乙○○之訪客紀錄，且依樹林分局之監視
      器保存期限為20天，故亦無法提供94年間監視錄影帶以供
      查核，有臺北縣政府警察局樹林分局96年3 月1 日北縣警
      樹偵字第0960005569號函可憑。
六、綜上互析，公訴人認定被告丁○○、己○○二人涉犯前揭罪
    行，所依據之事證，均已分析論述如上，審酌本案所有之證
    據，尚未達於通常一般之人均不致於有所懷疑，而得確實證
    明起訴犯罪事實之程度，依嚴格證據之法則，尚不得遽以共
    同被告即證人甲○○之尚有瑕疵供述證明被告丁○○、己○○二人犯罪，依前開判例、判決說明，自應依法諭知被告丁○○、己○○二人無罪之判決。
據上論斷，應依刑事訴訟法第299 條第1 項前段、第301 條第1
項，貪污治罪條例第4 條第1 項第5 款、第7 條、第8 條第2 項
、第17條，證人保護法第14條第1 項，刑法第11條前段、第2 條
第1 項前段、第132 條第1 項、修正前刑法第56條、第55條、第
37條第2 項、第38條第1 項第2 款、修正後刑法第74條第1 項第
1款 ，判決如主文。
本件經檢察官朱立豪到庭執行職務。
中　　華　　民　　國　　96　　年　　4 　　月　　10　　日
                  刑事第十八庭  審判長法　官  連育群
                                      法  官  王綽光
                                      法  官  吳幸娥
以上正本證明與原本無異
如不服本判決應於送達後10日內向本院提出上訴狀
                                      書記官　洪惠玲
中　　華　　民　　國　　96　　年　　4 　　月　　10　　日
附表一：
┌──┬────┬──────┬───────┬──────┐
│編號│物品編號│物品名稱及內│所有人 /持有人│扣案日期及地│
│    │        │容          │              │點          │
├──┼────┼──────┼───────┼──────┤
│ 1  │M01-1至2│電話帳單22張│甲○○        │95年5月5日於│
│    │        │            │              │臺北縣樹林市│
│    │        │            │              │三福街70巷8 │
│    │        │            │              │號2樓甲○○ │
│    │        │            │              │住處起出    │
├──┼────┼──────┼───────┼──────┤
│ 2  │M02     │文件4張     │甲○○持有，實│同上        │
│    │        │            │為辰○○所有  │            │
├──┼────┼──────┼───────┼──────┤
│ 3  │M03-1至3│存摺3冊     │甲○○        │同上        │
│    │        │            │              │            │
├──┼────┼──────┼───────┼──────┤
│ 4  │M04     │刑案查詢表8 │甲○○        │同上        │
│    │        │頁          │              │            │
├──┼────┼──────┼───────┼──────┤
│ 5  │M05     │筆記簿1冊   │甲○○持有，實│同上        │
│    │        │            │為辰○○所有  │            │
├──┼────┼──────┼───────┼──────┤
│ 6  │M06     │樹林分局目錄│甲○○        │同上        │
│    │        │1冊         │              │            │
├──┼────┼──────┼───────┼──────┤
│ 7  │M07     │行動電話1支 │甲○○持有，實│同上        │
│    │        │（門號是    │為李順民所有  │            │
│    │        │0000000000）│              │            │
├──┼────┼──────┼───────┼──────┤
│ 8  │M07     │行動電話1 支│甲○○        │同上        │
│    │        │（門號是0912│              │            │
│    │        │811368 ）   │              │            │
└──┴────┴──────┴───────┴──────┘
附表二：監聽譯文
┌─┬───┬────┬────┬──────────────┐
│序│通話時│發話人A/│發話人B/│通話內容                    │
│號│間    │電話    │電話    │                            │
├─┼───┼────┼────┼──────────────┤
│1 │941005│甲○○09│乙○○09│A：朋友，原則上…。         │
│  │005120│00000000│00000000│B：謝謝啦，謝謝啦。         │
│  │005711│        │        │A：你聽我講完，原則上是沒問 │
│  │      │        │        │   題，原則上沒問題，我現在 │
│  │      │        │        │   是在讓他講是誰要接。     │
│  │      │        │        │B：我們，我們啦，我們佔比較 │
│  │      │        │        │   大，我們七股半。         │
│  │      │        │        │A：不是啦，不是你佔比較大， │
│  │      │        │        │   我現在要講的要接是說，我 │
│  │      │        │        │   們公司這邊是誰要跟你接， │
│  │      │        │        │   不是現在這個BB9，不是啦。│
│  │      │        │        │B：我瞭解。                 │
│  │      │        │        │A：因為我值班回來，第二天我 │
│  │      │        │        │   就馬上講了，後來今天我去 │
│  │      │        │        │   碰到我們陳董，陳董今天跟 │
│  │      │        │        │   頭家講完，他沒有直接來找 │
│  │      │        │        │   我，他剛剛傳簡訊給我，陳 │
│  │      │        │        │   董剛好從外面回來，我就問 │
│  │      │        │        │   他，他說老闆講你如果照遊 │
│  │      │        │        │   戲規則，是都好處理，原則 │
│  │      │        │        │   上是沒問題。             │
│  │      │        │        │B：好，好，好。             │
│  │      │        │        │A：我現在是跟他討論，討論是 │
│  │      │        │        │   說是誰要跟你接？         │
│  │      │        │        │B：好，好。                 │
│  │      │        │        │A：我們公司就派一個就對了， │
│  │      │        │        │   不用讓你跑多頭馬車，之後 │
│  │      │        │        │   再向上發展，假如要向上發 │
│  │      │        │        │   展的話，我看乾脆叫陳董跟 │
│  │      │        │        │   你接好了。               │
│  │      │        │        │B：好啊，好啊。             │
│  │      │        │        │A：叫陳董幫你向上發展。     │
│  │      │        │        │B：好，好。                 │
│  │      │        │        │A：我不要講太明，電話的問題 │
│  │      │        │        │   。                       │
│  │      │        │        │B：好，好，好，瞭解。       │
│  │      │        │        │A：你自己去聽，假如有需要， │
│  │      │        │        │   有需要要見面，你打電話給 │
│  │      │        │        │   我，沒關係啊，約個時間出 │
│  │      │        │        │   來吃個東西喝個燒酒，都是 │
│  │      │        │        │   其次，那沒有關係，打個電 │
│  │      │        │        │   話給我打個電話，看要約個 │
│  │      │        │        │   時間，見個面，你如果說什 │
│  │      │        │        │   麼問題，有什麼比較困擾的 │
│  │      │        │        │   ，你再打電話給我，那阿萬 │
│  │      │        │        │   仔真的是踢出去了喲？     │
│  │      │        │        │B：出去了，我昨天跟他處理好 │
│  │      │        │        │   了，今天都處理好了。     │
│  │      │        │        │A：那我先問你，你吃七股半， │
│  │      │        │        │   那還有兩股半是誰？       │
│  │      │        │        │B：就是之前跟阿萬仔，他的股 │
│  │      │        │        │   東啦，就是阿萬仔當初，他 │
│  │      │        │        │   做不起來的時間，他有放一 │
│  │      │        │        │   半給別人，你懂嗎？       │
│  │      │        │        │A：你聽我講，七股半是你孤人 │
│  │      │        │        │   嗎？                     │
│  │      │        │        │B：沒有，這七股半我講給你聽 │
│  │      │        │        │   ，這七股半是差不多平均一 │
│  │      │        │        │   人一股啦，平均一人大約一 │
│  │      │        │        │   股。                     │
│  │      │        │        │A：你們七個人。             │
│  │      │        │        │B：對，都沒管事情，一樣…。 │
│  │      │        │        │A：你做主而已。             │
│  │      │        │        │B：嗯。                     │
│  │      │        │        │A：好，這樣我瞭解，這個我私 │
│  │      │        │        │   底下再去給我們裡面刺一下 │
│  │      │        │        │   ，叫陳董去跟你處理就好了 │
│  │      │        │        │   。                       │
│  │      │        │        │B：ＯＫ，ＯＫ。             │
│  │      │        │        │A：我都不要管了。           │
│  │      │        │        │B：好。                     │
│  │      │        │        │A：只是如果有空，可能去泡個 │
│  │      │        │        │   茶。                     │
│  │      │        │        │B：沒問題，沒問題。         │
│  │      │        │        │A：好不好，有空再找你吃個宵 │
│  │      │        │        │   夜這樣，好不好？         │
│  │      │        │        │B：ＯＫ，ＯＫ，這個沒有問題 │
│  │      │        │        │   。                       │
│  │      │        │        │A：你如果有什麼狀況，我跟你 │
│  │      │        │        │   講，你如果跟他不熟、你如 │
│  │      │        │        │   果不好處理的時候，你如果 │
│  │      │        │        │   有什麼無法表達的，你就直 │
│  │      │        │        │   接跟我講就好。           │
│  │      │        │        │B：好，瞭解。               │
│  │      │        │        │A：這樣比較快，不用你們兩個 │
│  │      │        │        │   互相在那邊猜來猜去，這個 │
│  │      │        │        │   我是勸你說惦惦（音，意為 │
│  │      │        │        │   不講話），惦惦就好，那洪 │
│  │      │        │        │   董的不要給他知道，不要知 │
│  │      │        │        │   道他跟公司有在登打（音， │
│  │      │        │        │   台語，接觸之意），給他知 │
│  │      │        │        │   道，到時候又在哭爸哭母， │
│  │      │        │        │   弄的一大件，那我跟你講， │
│  │      │        │        │   你看板不要換，我解釋給你 │
│  │      │        │        │   聽，你換，放蕩仔習慣性你 │
│  │      │        │        │   如果換一次，他就要給你開 │
│  │      │        │        │   一次單，這樣你聽懂了嗎？ │
│  │      │        │        │B：我瞭解。                 │
│  │      │        │        │A：他的習慣性就是你換一次看 │
│  │      │        │        │   板，要給你開一次單。     │
│  │      │        │        │B：這樣我知道。             │
│  │      │        │        │A：那你有什麼問題，我會跟你 │
│  │      │        │        │   講。                     │
│  │      │        │        │B：好。                     │
│  │      │        │        │A：還有一個月明牌要記嗎？   │
│  │      │        │        │B：明牌嗎？你有嗎？         │
│  │      │        │        │A：有啊。                   │
│  │      │        │        │B：好啊，你報給我, 我叫他們 │
│  │      │        │        │   去弄，那沒有問題，這兩天 │
│  │      │        │        │   啦，這兩天我們再去台北啦 │
│  │      │        │        │   ，吃個東西。             │
│  │      │        │        │A：晚一點，比較閒一點，沒有 │
│  │      │        │        │   ，我講的明牌，你聽的懂嗎 │
│  │      │        │        │   ？                       │
│  │      │        │        │B：明牌喔？簽的那個還是…？ │
│  │      │        │        │A：不是啦，擴大臨檢的日子啦 │
│  │      │        │        │   。                       │
│  │      │        │        │B：好啊，好啊。             │
│  │      │        │        │A：初五，初七，十四，二十一 │
│  │      │        │        │   ，二十五。               │
│  │      │        │        │B：這樣我知道。             │
│  │      │        │        │A：我如果打電話跟你講明牌， │
│  │      │        │        │   還是跟你講sched ule…。  │
│  │      │        │        │B：我知道，這樣我瞭解。     │
│  │      │        │        │A：那有什麼問題再打電話給我 │
│  │      │        │        │   ，那我現在先跟陳董研究研 │
│  │      │        │        │   究，我再找個時間找陳董出 │
│  │      │        │        │   來吃個東西。             │
│  │      │        │        │B：瞭解，瞭解，好，ＯＫ。   │
│  │      │        │        │A：解釋。                   │
└─┴───┴────┴────┴──────────────┘
附錄本案論罪科刑法條全文：
貪污治罪條例第4 條第1 項第5 款：
有下列行為之一者，處無期徒刑或十年以上有期徒刑，得併科新
台幣一億元以下罰金：
一、竊取或侵占公用或公有器材、財物者。
二、藉勢或藉端勒索、勒徵、強占或強募財物者。
三、建築或經辦公用工程或購辦公用器材、物品，浮報價額、數
    量、收取回扣或有其他舞弊情事者。
四、以公用運輸工具裝運違禁物品或漏稅物品者。
五、對於違背職務之行為，要求、期約或收受賄賂或其他不正利
    益者。前項第一款至第四款之未遂犯罰之。
刑法第132 條第1 項：
公務員洩漏或交付關於中華民國國防以外應秘密之文書、圖畫、
消息或物品者，處三年以下有期徒刑。
因過失犯前項之罪者，處一年以下有期徒刑、拘役或三百元以下
罰金。
非公務員因職務或業務知悉或持有第一項之文書、圖畫、消息或
物品，而洩漏或交付之者，處一年以下有期徒刑、拘役或三百元
以下罰金。
